臺灣臺南地方法院刑事判決
111年度訴字第456號
公  訴  人  臺灣臺南地方檢察署檢察官
被      告  杜朝福





上列被告因違反毒品危害防制條例案件，經檢察官提起公訴（11
1年度毒偵字第777號），被告於本院準備程序進行中，就被訴事
實為有罪之陳述，經本院合議庭裁定由受命法官獨任進行簡式審
判程序，判決如下：
    主  文
甲○○施用第一級毒品，處有期徒刑捌月。
    犯罪事實及理由
一、本案犯罪事實及證據，均引用檢察官起訴書之記載（如附件
    ），並補述：證據部分補充「被告甲○○於本院準備程序及審
    理時之自白」。
二、按犯毒品危害防制條例第10條之罪者，檢察官應聲請法院裁
    定，或少年法院（地方法院少年法庭）應先裁定，令被告或
    少年入勒戒處所觀察、勒戒，其期間不得逾2月；觀察、勒
    戒或強制戒治執行完畢釋放後，3年內再犯第10條之罪者，
    檢察官或少年法院（地方法院少年法庭）應依法追訴或裁定
    交付審理，毒品危害防制條例第20條第1項、第23條第2項定
    有明文。查被告甲○○前因施用毒品案件，經法院裁定令入勒
    戒處所觀察、勒戒，於民國110年4月21日因無繼續施用傾向
    釋放出所，經臺灣臺南地方檢察署檢察官以110年度毒偵緝
    字第37號、第38號、第39號予以不起訴處分確定等情，有臺
    灣高等法院被告前案紀錄表1份在卷可稽，其於觀察、勒戒
    執行完畢釋放後3年內，再犯本案施用毒品犯行，依據前揭
    規定，應依法追訴處罰。
三、論罪科刑：
　㈠核被告所為，係犯毒品危害防制條例第10條第1項之施用第一
    級毒品罪。其施用第一級毒品海洛因前持有海洛因之低度行
    為，為施用海洛因之高度行為所吸收，不另論罪。
　㈡被告前因施用毒品案件，經法院判處有期徒刑1年8月、2年確
    定，經接續執行，於109年1月1日縮短刑期執行完畢出監，
    有臺灣高等法院被告前案紀錄表1份附卷可佐。檢察官雖主
    張被告為累犯，應依刑法第47條第1項規定加重其刑。惟檢
    察官未就被告構成累犯之前階段事實及應加重其刑之後階段
    事項，主張並具體指出證明方法，容屬未盡實質舉證責任，
    本院自無從為補充性調查，即不能遽行論以累犯及加重其刑
    ，但本院仍得就被告之前科素行，依刑法第57條第5款所定
    「犯罪行為人之品行」之量刑審酌事項而為上揭評價，併予
    敘明（最高法院刑事大法庭110年度台上大字第5660號裁定
    、最高法院110年度台上字第5660號判決意旨參照）。
　㈢爰以行為人之責任為基礎，審酌被告前因施用毒品經送觀察
    、勒戒及歷經數次刑罰後，猶不思戒絕革除惡習，再為本件
    犯罪，顯未因此記取教訓；惟念其施用毒品所生危害，實以
    自戕身心健康為主，對於他人生命、身體、財產等法益，尚
    無明顯而重大之實害，兼衡被告之品行、犯後坦承犯行之犯
    罪後態度，暨其自陳教育程度為小學畢業，離婚，無業，住
    在公園（本院卷第198頁）等一切情狀，量處如主文所示之
    刑，以資警惕。　　
據上論斷，應依刑事訴訟法第299條第1項前段、第273條之1第1
項、第310條之2、第454條第2項，判決如主文。
本案經檢察官黃莉琄提起公訴，檢察官乙○○到庭執行職務。
中　　華　　民　　國　　111 　年　　7 　　月　　28　　日
　　　　　　　　　刑事第十一庭  法　官　張郁昇
以上正本證明與原本無異。
如不服本判決應於收受本判決後20日內向本院提出上訴書狀，並
應敘述具體理由。其未敘述上訴理由者，應於上訴期間屆滿後20
日內向本院補提理由書狀（均須按他造當事人之人數附繕本）「
切勿逕送上級法院」。 
　　　　　　　　　　　　　　　　書記官　陳冠盈
中　　華　　民　　國　　111 　年　　7 　　月　　28　　日
附錄本案論罪科刑法條：
毒品危害防制條例第10條
施用第一級毒品者，處6月以上5年以下有期徒刑。
施用第二級毒品者，處3年以下有期徒刑。
【附件：（附件內容除列出者，餘均省略）】
臺灣臺南地方檢察署檢察官起訴書
                                    111年度毒偵字第777號
　　被　　　告　甲○○　男　76歲（民國00年0月00日生）
　　　　　　　　　　　　住○○市○○區○○里00鄰○○路00
　　　　　　　　　　　　　0號0○○○○○○○)
　　　　　　　　　　　　居臺南市南區水萍塭公園(居無定所)
　　　　　　　　　　　　國民身分證統一編號：Z000000000號
上列被告因違反毒品危害防制條例案件，已經偵查終結，認應提
起公訴，茲將犯罪事實及證據並所犯法條分敘如下：
　　　　犯罪事實
一、甲○○前因施用毒品案件，經送觀察、勒戒後，認無繼續施用
    傾向，於民國110年4月21日釋放，並經本署檢察官以110年
    度毒偵緝字第37號、38號、39號為不起訴處分確定；另因施
    用毒品案件，經法院裁判應執行有期徒刑1年8月、2年確定
    ，2案接續執行，於109年1月1日縮短刑期執行完畢。詎其仍
    未戒除毒癮，仍基於施用第一級毒品海洛因之犯意，於111年
    1月9日16時許，在臺南市南區水萍塭公園男廁內，以將海洛
    因加水後置入針筒後，注射入人體之方式，施用第一級毒品
    海洛因1次。嗣其因為警局毒品列管人口，經警方於111年1
    月13日13時30分許，通知其至警局採尿送驗，檢驗結果呈嗎
    啡陽性反應，始查悉上情。
二、案經臺南市政府警察局第四分局報告偵辦。
　　　　證據並所犯法條
一、證據清單及待證事實：
編號 證據名稱 待證事實 1 被告甲○○於警詢之自白 被告坦承於上開時、地，以前揭方式，施用第一級毒品海洛因之犯行。 2 應受尿液採驗人尿液檢體採集送驗記錄（檢體編號Z000000000000）、正修科技大學超微量研究科技中心尿液檢驗報告（原始編號Z000000000000）各1份 被告於111年1月13日13時30分許，為警採尿送驗後，檢驗結果呈嗎啡陽性反應之事實。 
二、核被告所為，係犯毒品危害防制條例第10條第1項之施用第一
    級毒品罪嫌。又被告有如犯罪事實欄所示之刑案紀錄，有刑
    案資料查註紀錄表可佐，其於有期徒刑執行完畢5年內，復
    故意犯本件有期徒刑以上之罪，為累犯，請依刑法第47條第
    1項之規定及司法院大法官會議第775號解釋意旨，裁量是否
    加重其刑。
三、依刑事訴訟法第251條第1項提起公訴。
　　此　致
臺灣臺南地方法院
中　　華　　民　　國　 111　　年　　4 　　月　　7 　　日
                              檢察官  黃  莉  琄
本件證明與原本無異
中　　華　　民　　國　 111　　年　　4 　　月　　12　　日
                              書記官  邱  鵬  璇